【裁判字號】    97,財管,106
【裁判日期】    970918
【裁判案由】    指定遺產管理人
【裁判全文】
臺灣高雄地方法院民事裁定             97年度財管字第106號
聲  請  人  甲○○
                        之1
被繼承人    乙○○
上列聲請人聲請選任被繼承人乙○○之遺產管理人事件，本院裁
定如下：
    主  文
選任蘇志成律師為被繼承人乙○○（男，民國○○年○月○日生
，身分證統一編號：Ｚ 000000000號，生前最後設籍地
：高雄市○○區○○街16號4樓）之遺產管理人。
程序費用新臺幣壹仟元由被繼承人乙○○之遺產負擔。
    理  由
一、聲請意旨係以：被繼承人乙○○（男，民國○○年○ 月○ 日生
    ，身分證統一編號：Ｚ000000000號，生前最後設籍地：高雄
    市○○區○○街16號4 樓）業於民國97年1 月6 日死亡，而
    其於生前立有遺囑，並指定聲請人甲○○為遺囑執行人。因
    被繼承人死亡後，其繼承人之有無不明；為處理交付遺贈物
    之相關事宜，聲請人爰依法聲請選任其為本件遺產管理人等
    語。
二、按「繼承開始時，繼承人之有無不明者，由親屬會議於一個
    月內選定遺產管理人，並將繼承開始及選定遺產管理人之事
    由，向法院報明。」「無親屬會議或親屬會議未於前條所定
    期限內選定遺產管理人者，利害關係人或檢察官，得聲請法
    院選任遺產管理人，並由法院依前項規定為公示催告。」民
    法第1177條、第1178條第2 項分別定有明文。是繼承開始時
    ，繼承人之有無不明者，得由有利害關係之受遺贈人向法院
    聲請選任遺產管理人，合先敘明。
三、經查：
  (一)聲請人前開之主張，業據其提出聲請人之戶籍謄本、除戶謄
    本、遺囑原本暨影本、繼承系統表及被繼承人之母之除戶謄
    本為證。觀諸被繼承人之戶籍謄本及繼承系統表，可知被繼
    承人未婚，無直系血親卑親屬，亦無兄弟姊妹，而父母及祖
    父母業餘繼承開始前死亡。故聲請人前開之主張，實堪採信
    。揆諸首揭法條規定與前開說明，聲請人既為有利害關係之
    遺贈執行人，則其向本院聲請選任遺產管理人，自屬有據。
  (二)按選任遺產管理人，法院有裁量權，應依職權選任適當之人
    為遺產管理人，如經選任確定，即有擔任遺產管理人之義務
    ；而選任遺產管理人須考慮其適切性，應以熟悉相關法律程
    序，且對遺產遺債情況瞭解較深，並對遺產之管理亦能為公
    平處理者為優先選任。又遺產管理人之職務，依民法第1179
    條之規定，其並非無技術性之事務理，仍須有一定學識、經
    驗之人始足任之。
  (三)本院審酌具備律師身分之人，不但具有法律規定之相關專業
    知識，行止亦受律師法之規範，倘無其他不適任原因，當為
    適任人選。蘇志成律師係向高雄律師公會登記願意擔任遺產
    管理人之人員，且其學識及專業經驗，應能勝任遺產管理人
    職務，誠為妥適人選；且經本院徵詢蘇志成律師之意願，其
    亦同意擔任本件遺產管理人，有電話紀錄1 份在卷可佐。從
    而，本院選任蘇志成律師擔任本件被繼承人乙○○之遺產管
    理人，負責處理有關被繼承人乙○○之遺產遺債事宜。
四、依非訟事件法第157 條、第24條第1 項，裁定如主文。
中    華    民    國    97    年    9     月    18    日
                  家事法庭  法  官  王俊隆
正本係照原本作成。
如不服本裁定應於送達後10日內向本院提出抗告狀，並繳納裁判
費新台幣1,000元。
中    華    民    國    97    年    9     月    18    日
                            書記官  洪敏芳


司法院資訊處製作；財團法人民間司法改革基金會備份。
